【裁判字號】    97,上易,587
【裁判日期】    971118
【裁判案由】    竊盜
【裁判全文】
臺灣高等法院臺南分院刑事判決         97年度上易字第587號
上  訴  人
即  被  告  戊○○
選任辯護人  蕭敦仁律師
上列上訴人因竊盜案件，不服臺灣嘉義地方法院97年度易字第25
4號中華民國97年6月30日第一審判決（起訴案號：臺灣嘉義地方
法院檢察署96年度偵字第8866、9193號），提起上訴，本院判決
如下：
    主  文
上訴駁回。
    事  實
一、戊○○前曾因詐欺案件，經臺灣雲林地方法院以93年度簡上
    字第40號判處有期徒刑6月，如易科罰金以銀元3百元折算1
    日確定；又因贓物案件，經原審法院以94年度嘉簡字第254
    號判處有期徒刑5月，如易科罰金以銀元3百元折算1日確定
    ；上開2罪經定應執行刑為有期徒刑10月，如易科罰金以銀
    元3百元折算1日確定，於民國96年4月20日易科罰金執行完
    畢。詎戊○○猶不知警惕，竟與甲○○（經原審判處竊盜罪
    刑確定）基於意圖為自己不法所有之犯意聯絡，共謀竊取他
    人停放於路旁之廣告車輛轉售牟利，渠等之分工方式為：由
    甲○○負責蒐尋行竊目標，戊○○則尋找吊車司機、回收業
    者，並提供車輛停放場地。渠等即以上開分工方式，由甲○○通知不知情之拖吊車司機江芳景於附表編號一至四所示之
    時間、地點，將如附表編號一至編號四所示之車輛竊取拖吊
    至戊○○所有，坐落於嘉義縣中埔鄉○○段285之2號土地上
    。嗣戊○○即委請不知情之汽車修理技工鄭銘修介紹不知情
    之回收業者顏文健，於96年9月2日以新台幣（下同）3萬2千
    元之價格購買上開車輛。販賣所得除扣除2千元之拖吊費用
    外，由甲○○分得1萬元，其餘均歸戊○○所有。嗣因顏文
    健察覺有異而報警處理，始查悉上情。
二、案經嘉義市警察局第二分局及嘉義縣警察局水上分局分別報
    請臺灣嘉義地方法院檢察署檢察官偵查起訴。
    理  由
壹、證據能力部分：
一、按被告以外之人於審判外之言詞或書面陳述，除法律有規定
    者外，不得作為證據，次按被告以外之人於審判外之言詞或
    書面陳述，雖不符刑事訴訟法第159條之1至第159條之4之規
    定，而經當事人於審判程序同意作為證據，法院審酌該言詞
    陳述或書面陳述作成時之情況，認為適當者，亦得為證據。
    當事人、代理人或辯護人於法院調查證據時，知有第159條
    第1項不得為證據之情形，而未於言詞辯論終結前聲明異議
    者，視為有前項之同意，此觀刑事訴訟法第159條之5規定甚
    明。查被告戊○○雖主張共同被告甲○○之警詢筆錄，係傳
    聞證據，不得作為證據，然共同被告甲○○於原審及本院具
    結作證之內容，與其於警詢時之指證，有所不符，本院審酌
    共同被告甲○○於警詢時就其有利及不利事項均有所陳述，
    於原審及本院亦證稱偵查時均係在自由意志下回答，也未爭
    辯其警詢時有何不正情事，是其警詢時之外部狀況並無異狀
    有較可信之特別情況，且其陳述有告知被告車輛來源不正常
    ，亦為證明犯罪事實所必要，依刑事訴訟法第159條之2規定
    ，自有證據能力。
二、本案其他被告以外之人於審判外之言詞或書面陳述，被告於
    審判時均同意作為證據，本院審酌該等言詞陳述及書面陳述
    之取得過程並無瑕疵，與本案待證事實間復具有相當之關聯
    性，以之為本案證據並無不當，自得採為本件認定事實之基
    礎。
貳、認定犯罪事實所憑證據及理由：
一、訊據被告戊○○固不否認曾提供嘉義縣中埔鄉○○段285之2
    號之土地供被告甲○○停放附表編號一至編號四之車輛，並
    介紹拖吊業者江芳景以及回收業者顏文健予共同被告甲○○
    ，惟矢口否認有何竊盜犯行，辯稱：「我沒有和甲○○去偷
    車，也不知道系爭車輛是贓車，而且都是由共同被告甲○○
    自行與江芳景聯繫拖吊事宜、並自行與顏文健洽商車輛收購
    事宜」等情。
二、經查：
（一）本件共同被告甲○○於前開時地，竊取附表編號一至編號
      四之車輛之事實，已經據其於偵查及原審自白坦承（見88
      66號偵卷第8至9頁，原審卷第19、40、63頁），並有證人
      （拖吊車司機）江芳景、（汽車修理技工）鄭銘修、（回
      收業者）顏文健，被害人丁○○、乙○○於警詢中之證述
      （見水上分局警卷第17至35頁）在卷可佐，及附表編號一
      至四車輛之嘉義市警察局車輛協尋電腦輸入單1紙、嘉義
      縣警察局車輛協尋電腦輸入單1紙、贓物認領保管單4紙、
      車籍查詢基本資料4紙、廢機動車輛讓渡切結書1紙、照片
      4張在卷可證（見水上分局警卷第39至40、42至44、46至5
      0、60、62至63頁），堪以認定。
（二）本件被告戊○○與甲○○共同竊取附表編號一至編號四之
      車輛犯行，除有前開證人江芳景、鄭銘修、顏文健，被害
      人丁○○、乙○○於警詢中之證述在卷可佐外，並有附表
      編號一至四車輛之嘉義市警察局車輛協尋電腦輸入單1紙
      、嘉義縣警察局車輛協尋電腦輸入單1紙、贓物認領保管
      單4紙、車籍查詢基本資料4紙、廢機動車輛讓渡切結書1
      紙、照片4張在卷可佐。且共同被告甲○○亦於偵查中具
      結證述：「伊有問過車廠，他們都不敢處理廣告車，因戊○○有跟伊提過有些不能處理的他會幫忙處理，後來伊看
      到附表編號一至四這4部廣告車輛，就打電話給戊○○說
      伊找到廣告車輛，看是否有認識的人或拖吊場可以處理，
      之後戊○○就幫伊聯絡拖吊業者，並提供場地供伊停放那
      些廣告車輛；伊有告訴戊○○這4部車都是未經車主許可
      下拖吊，來源不正常，請戊○○介紹廠商處理，所以戊○○都知情，2萬元是給戊○○賺的，因他負責介紹拖吊及
      回收業者」等情明確（見9193號偵卷第23至24、33至34頁
      ），堪認被告戊○○確有為本件犯行甚明。
（三）被告戊○○雖以前詞置辯。惟查，其自承從事中古車輛買
      賣相關業務已有一、二十年（見原審卷第76頁），對於甲○○所稱廣告車輛係他人所有，縱停放於路旁且已報廢，
      然未經所有權人同意，仍不得擅自加以取走，當知之甚詳
      ，惟竟先向共同被告甲○○稱可代為處理廣告車輛，復於
      甲○○尋得行竊目標後，負責找尋拖吊業者及回收業者，
      其與甲○○就竊取附表編號一至四之車輛有犯意聯絡及行
      為分擔，灼然甚明。
（四）參以共同被告甲○○於警詢及偵查中均證稱：「竊取附表
      編號一至四之4部車所賣得的3萬2千元，2千元給拖吊業者
      ，伊拿1萬元，2萬元是給戊○○賺的」等情，並證稱：「
      在販賣回收場前戊○○就向我表示：我可以得到一萬元酬
      勞，其餘交由戊○○處理」（見水上分局警卷第4、7頁、
      第9193號偵卷第24頁）；被告戊○○於96年9月5日初次警
      詢中亦自承：「他（指甲○○）有將其中二萬二千元交付
      給我，當時甲○○表示他因家人生病住院要先行離開，因
      此要我將其中二千元交給拖吊業者，剩餘二萬元是要給我
      賺的」（見水上分局警卷第12頁）；益證被告戊○○確與
      甲○○共謀竊取附表編號一至四之4輛車，否則豈有可能
      由被告戊○○分得三分之二之獲利？是被告戊○○於警詢
      時辯稱：「是無償借用，沒有向甲○○收租金」等情（見
      水上分局警卷第10頁），顯然與事實不符，不足採信。
（五）另被告戊○○雖於原審審理中提出共同被告甲○○所簽署
      面額共計8千元之本票影本2紙（見原審卷第44至45頁），
      欲用以證明甲○○交付之2萬2千元，部分係為清償積欠伊
      之款項等情。共同被告甲○○於原審審理中，亦以證人身
      分具結後改稱：「伊給戊○○2萬2千元，是包括之前欠他
      的8千元、要給拖吊業者的2千元，以及委託戊○○代為清
      償通訊行的2千元，剩下1萬元才是給戊○○賺的」等情（
      見原審卷第65頁）。惟共同被告甲○○在警詢及偵查中，
      從未提及欠被告戊○○任何款項；被告戊○○在96年9月5
      日第一次警詢中，亦自承「二萬元是要給我賺的」等情，
      業如前述，均未提及有上開欠款；是共同被告甲○○是否
      確有積欠戊○○8千元，已非無疑。參以共同被告甲○○
      於原審審理中證述時，係在被告戊○○在場之情況下所為
      ，難免基於人情壓力而故為迴護被告戊○○之詞，應以其
      在警詢及偵查中所為證述較為可採。且縱認上開本票確係
      被告甲○○於本件案發前所簽署，亦僅能證明被告甲○○
      與戊○○間曾有票款之債權債務關係，尚無從遽行推論被
      告等為本件犯行時，共同被告甲○○尚未還款，以及甲○○交付予戊○○之2萬元（不含給付拖吊業者江芳景之2千
      元）即係為清償票款，是上開證物亦難採為有利於被告戊○○之認定。又共同被告甲○○於本院具結之證言雖反覆
      不一，然被告有上開竊盜犯行，已經明確，共同被告甲○○前開證言，與事實不符，自無足採。
五、綜上堪認被告戊○○所辯顯係事後卸責之詞，諉無足採。其
    所為附表編號一至編號四之犯行均堪認定，應予依法論科。
六、論罪科刑：
    核被告戊○○如附表編號一至四號所為，係犯刑法第320條
    第1項之竊盜罪。被告戊○○與甲○○2人就附表編號一至四
    之4次竊盜犯行，有犯意聯絡及行為分擔，均為共同正犯。
    又被告利用不知情之拖吊業者為本件各次竊盜犯行，均為間
    接正犯。另被告戊○○所為附表編號一至四所示4次竊盜犯
    行，均犯意各別，行為互異，應予分論併罰。再被告戊○○
    有如犯罪事實一所載之前案紀錄，有其台灣高等法院被告前
    案紀錄表在卷可參，其係於受徒刑之執行完畢後，5年以內
    故意再犯本件有期徒刑以上之4罪，均為累犯，各應依刑法
    第47條第1項之規定加重其刑。
七、原審依上開事證。適用前述法律，並審酌被告戊○○高中畢
    業之智識程度，從事汽車買賣，獨自居住之生活狀況，有詐
    欺、贓物、違反槍砲彈藥刀械管制條例等前案紀錄。被告2
    人均正值壯年，竟不思勞動賺取金錢，因缺錢花用，即於短
    期內多次竊取他人停放於路旁之車輛轉售牟利，惡性非輕；
    被告共犯之4件竊盜案，係由共同被告甲○○找尋行竊目標
    、通知拖吊業者地點，由被告戊○○尋找拖吊業者及回收業
    者，並提供停放場地之分工方式。被告戊○○犯後猶一再飾
    詞否認犯行，未見悔意，及犯罪手段、竊取之財物價值等一
    切情狀，就被告所犯各罪量處如附表所示之刑，並定其應執
    行之刑有期徒刑一年二月。並說明公訴人雖請求判處被告戊○○應執行有期徒刑1年6月，惟按刑事審判之量刑，在於實
    現刑罰權之分配正義，故法院對有罪之被告科刑，應符合罪
    刑相當原則，使罰當其罪，以契合人民之法律感情，此所以
    刑法第57條明定科刑時應審酌一切情狀，尤應注意該條所列
    各款事項，以為科刑輕重之標準（最高法院94年度台上字第
    2738號、94年度台上字第3458號判決意旨參照），審酌刑法
    第57條各款臚列情事，認科處前揭所示之刑即可達罰當其罪
    之目的，公訴人之求刑稍有過重。經核認事用法均無不合，
    量刑亦稱妥適，上訴人即被告上訴否認犯行，指摘原判決，
    為無理由，應予駁回。
據上論結，應依刑事訴訟法第368條，判決如主文。
本案經檢察官謝錫和到庭執行職務。
中    華    民    國    97    年    11    月    18    日
                  刑事第三庭    審判長法  官    陳義仲
                                      法  官    蘇清水
                                      法  官    宋明中
以上正本證明與原本無異。
不得上訴。
                                      書記官    黃子起
中    華    民    國    97    年    11    月    19    日
附錄：本案論罪科刑法條全文
中華民國刑法第320條第1項
意圖為自己或第三人不法之所有，而竊取他人之動產者，為竊盜
罪，處5年以下有期徒刑、拘役或5百元以下罰金。
附表：
┌─┬─────────┬──────┬────┬────┬──────────┐
│編│   時   間        │   地  點   │遭竊車輛│遭竊車輛│  罪 名 及 刑 度    │
│號│                  │            │所 有 人│車牌號碼│                    │
├─┼─────────┼──────┼────┼────┼──────────┤
│一│96年8月下旬某日（ │嘉義市林森東│丁○○  │4491─JW│甲○○共同犯竊盜罪，│
│  │起訴書所載9月4日14│路與新生路路│        │        │處有期徒刑月      │
│  │時許係被害人發現車│口          │        │        ├──────────┤
│  │輛失竊時間）      │            │        │        │戊○○共同犯竊盜罪，│
│  │                  │            │        │        │累犯，處有期徒刑肆月│
├─┼─────────┼──────┼────┼────┼──────────┤
│二│竊取編號一車輛之翌│嘉義市民生南│新最好汽│EQ─2570│甲○○共同犯竊盜罪，│
│  │日下午（起訴書所載│路與世賢路路│車商行  │        │處有期徒刑月      │
│  │96年9月5日11時許係│口          │        │        ├──────────┤
│  │被害人發現車輛失竊│            │        │        │戊○○共同犯竊盜罪，│
│  │時間）            │            │        │        │累犯，處有期徒刑肆月│
├─┼─────────┼──────┼────┼────┼──────────┤
│三│竊取編號一車輛之翌│嘉義市○○路│新最好汽│AF─2452│甲○○共同犯竊盜罪，│
│  │日下午（起訴書所載│一段692號旁 │車商行  │        │處有期徒刑月      │
│  │96年9月5日11時許係│            │        │        ├──────────┤
│  │被害人發現車輛失竊│            │        │        │戊○○共同犯竊盜罪，│
│  │時間）            │            │        │        │累犯，處有期徒刑肆月│
├─┼─────────┼──────┼────┼────┼──────────┤
│四│96年8月下旬某日（ │嘉義市民生南│佑奇影印│7R─9541│甲○○共同犯竊盜罪，│
│  │即竊取編號一車輛當│路民生公園旁│社      │        │處有期徒刑月      │
│  │日。起訴書所載9月1│            │        │        ├──────────┤
│  │日23時50分許係被害│            │        │        │戊○○共同犯竊盜罪，│
│  │人發現車輛失竊時間│            │        │        │累犯，處有期徒刑肆月│
│  │）                │            │        │        │                    │
├─┼─────────┼──────┼────┼────┼──────────┤
│五│96年9月4日23時許  │嘉義縣朴子市│丙○○  │2U-1453 │甲○○犯竊盜罪，處有│
│  │                  │海通路20號前│        │        │期徒刑月          │
├─┼─────────┼──────┼────┼────┼──────────┤
│六│96年9月29日16時30 │嘉義市吳鳳南│蔡陳春喜│C2-5682 │甲○○犯竊盜罪，處有│
│  │分許              │路與親水路路│        │        │期徒刑陸月          │
│  │                  │口          │        │        │                    │
└─┴─────────┴──────┴────┴────┴────────


司法院資訊處製作；財團法人民間司法改革基金會備份。
